臺灣新竹地方法院民事小額判決
110年度竹東小字第43號
原      告  旺旺友聯產物保險股份有限公司


法定代理人  劉自明  


訴訟代理人  劉育辰  
            黃永仁  
被      告  林俊豪  

上列當事人間損害賠償事件，本院於民國110年4月15日辯論終結
，判決如下：
    主      文
被告應給付原告新臺幣肆萬肆仟貳佰貳拾元，及自民國一一○年
一月八日起至清償日止，按週年利率百分之五計算之利息。
訴訟費用新臺幣壹仟元由被告負擔。
本判決得假執行。
    事實及理由
壹、程序方面：
一、按訴狀送達後，原告不得將原訴變更或追加他訴，但請求之
    基礎事實同一，不在此限；民事訴訟法第255條第1項第2款
    定有明文。原告起訴時原以強制汽車責任保險法第29條第1
    項第5款之規定為請求依據，嗣具狀陳明依起訴之同一基礎
    事實追加強制汽車責任保險法第29條第1項第1款之規定為請
    求依據，此有起訴狀及民事訴之變更追加狀附卷可稽，核與
    前揭規定相符，自應予准許。
二、本件被告經合法通知，未於言詞辯論期日到場，核無民事訴
    訟法第386條各款所列情形，爰依原告之聲請，由其一造辯
    論而為判決。
貳、實體方面：
一、原告起訴主張：被告於民國108年3月29日23時30分許，駕駛
    車牌號碼000-0000號自用小客車（下稱系爭車輛），行經新
    竹縣峨眉鄉台3線92.5公里處時，因駕駛不慎自撞電線桿，
    導致訴外人即同系爭車輛乘客蘇建龍身體受有傷害。本件車
    禍事故發生時，系爭車輛向原告投保強制汽車責任保險，尚
    在保險期間，經訴外人蘇建龍向原告請求保險給付，且查證
    屬實，原告已依強制汽車責任保險法及保險契約賠付其醫療
    費用新臺幣（下同）44,220元。經查，本件車禍事故，係因
    被告無照且飲用酒類後駕車所致，已違反道路交通管理處罰
    條例及道路交通安全規則之規定，依強制汽車責任保險法第
    29條第1項第1、5款之規定，保險人依規定給付保險金後，
    得在給付金額範圍內，向被保險人即被告代位求償。並聲明
    ：如主文第1項所示。
二、被告經合法通知，未於言詞辯論期日到場，亦未提出書狀作
    任何聲明或陳述。
三、原告主張之前揭事實，已據其提出與所述相符之新竹縣政府
    警察局竹東分局富興派出所道路交通事故當事人登記聯單、
    道路交通事故現場圖、診斷證明書、強制汽車保險理賠計算
    書、強制險醫療給付費用彙整表、賠償給付同意書、本院10
    9年度原交易字第5號宣示判決筆錄及交通違規罰鍰明細資訊
    等件為證（見本院卷第17至29頁、第135至139頁），並有新
    竹縣政府警察局竹東分局109年12月25日竹縣東警交字第109
    4601266號函檢送本件事故之道路交通事故調查報告表（一
    ）、（二）、初步分析研判表、道路交通事故現場圖、調查
    筆錄、道路交通事故當事人酒精測定紀錄表、事故照片黏貼
    紀錄表（見本院卷第43至89頁）在卷可稽。而被告經合法通
    知，未於言詞辯論期日到場，亦未提出書狀為任何聲明或陳
    述，自堪信原告之主張為真正。
四、按因故意或過失，不法侵害他人之權利者，負損害賠償責任
    ，民法第184條第1項前段定有明文。次按被保險人有下列情
    事之一，致被保險汽車發生汽車交通事故者，保險人仍應依
    本法規定負保險給付之責。但得在給付金額範圍內，代位行
    使請求權人對被保險人之請求權：一、飲用酒類或其他類似
    物後駕駛汽車，其吐氣或血液中所含酒精濃度超過道路交通
    管理法規規定之標準；五、違反道路交通管理處罰條例第21
    條或第21條之1規定而駕車；汽車駕駛人有下列情形之一者
    ，不得駕車：二、飲用酒類或其他類似物後其吐氣所含酒精
    濃度達每公升0.15毫克或血液中酒精濃度達0.03以上；駕駛
    人未領有駕駛執照者禁止其駕車。強制汽車責任保險法第29
    條第1項第1、5款、道路交通安全規則第114條第2款、道路
    交通管理處罰條例第21條第1項亦分別定有明文。被告於警
    詢稱：我於108年3月29日22時許，經過苗栗頭份的超商，遇
    到朋友，大家就一起喝一手啤酒，喝到23時許結束，我要回
    內灣的家，朋友公司的員工蘇建龍就要搭我的車子，他要順
    便回寶山的公司，我就載著蘇建龍，一路從苗栗頭份往竹東
    的方向行駛，快要到台三線92.5公里處的時候，我記憶不清
    楚，想不起來當時發生什麼事情了等語（見本院卷第54頁）
    。而被告於系爭事故發生後，送往榮民醫院新竹分院急救，
    經警方請榮民醫院新竹分院於108年3月30日1時00分時許，
    測得其血液中酒精濃度高達168MG/DL（換算等於血液中所含
    酒精濃度為0.168%）（見本院卷第65頁），顯已超過道路交
    通安全規則所定標準。又被告因酒後及無照駕駛，此有被告
    本院109年度原交易字第5號公共危險案件宣示判決筆錄及交
    通違規罰鍰明細資訊附卷可稽（見本院卷第135至139頁），
    足認被告確有酒後駕車及無照駕駛，而未注意車前狀況之疏
    失，被告就本件車禍之發生有過失甚明。又訴外人蘇建龍受
    有傷害，既係來自於被告駕車之碰撞而受傷，為被告之過失
    駕駛行為所直接造成，兩者間自具相當因果關係。則原告依
    強制汽車責任保險法第29條1項第1、5款規定，賠付蘇建龍
    醫療費用44,220元後，即得代位對被告為請求，故本件原告
    之主張核屬有據，應予准許。
五、末按給付無確定期限者，債務人於債權人得請求給付時，經
    其催告而未為給付，自受催告時起，負遲延責任。其經債權
    人起訴而送達訴狀，或依督促程序送達支付命令，或為其他
    相類之行為者，與催告有同一之效力；遲延之債務，以支付
    金錢為標的者，債權人得請求依法定利率計算之遲延利息；
    應付利息之債務，其利率未經約定，亦無法律可據者，週年
    利率為百分之5，民法第229條第2項、第233條第1項前段、
    第203條分別定有明文。原告對被告得請求之損害賠償，係
    未約定期限之給付，亦未約定遲延利率，原告請求自起訴狀
    繕本送達翌日即110年1月8日起至清償日止，按週年利率百
    分之5計算之遲延利息，即屬有據。
六、綜上所述，原告依據侵權行為及強制汽車責任保險法第29條
    第1項第1、5款代位權之法律關係，請求被告給付44,220元
    ，及自110年1月8日起至清償日止，按週年利率百分之5計算
    之法定遲延利息，即無不合，應予准許。
七、本件係適用小額訴訟事件為被告敗訴之判決，爰職權宣告假
    執行，並於裁判時確定本件應負擔之訴訟費用金額如主文第
    2項所示。
據上論結，本件原告之訴為有理由，依民事訴訟法第436條之23
、第436條第2項、第385條第1項前段、第78條、第436條之19第1
項、第436條之20，判決如主文。
中　　華　　民　　國　　110 　年　　4 　　月　　22　　日
                  竹東簡易庭    法  官  邱玉汝
以上正本係照原本作成。
如對本判決上訴，非以其違背法令為理由不得為之，且須於判決
送達後20日內以上訴狀記載上訴理由向本院提出上訴狀；如委任
律師提起上訴者，應一併繳納上訴審裁判費。
中　　華　　民　　國　　110 　年　　4 　　月　　22  　日
                                書記官  陳筱筑